【裁判字號】    89,易,700
【裁判日期】    900302
【裁判案由】    傷害
【裁判全文】
臺灣嘉義地方法院刑事判決                          八十九年度易字第七號
    公  訴  人  臺灣嘉義地方法院檢察署檢察官
    被      告  丙○○
    選任辯護人  黃俊仁
右列被告因傷害案件，經檢察官提起公訴 (八十九年度偵字第二一二二號)，本院判
決如左：
    主  文
丙○○無罪。
    理  由
一、公訴意旨略以：被告丙○○為嘉義縣溪口鄉鄉民代表會主席，因不滿甲○○曾率
    眾前往鄉民代表會丟擲雞蛋抗議，雙方互存怨隙，於民國八十九年二月九日下午
    一時三十五分許，丙○○因事至嘉義縣溪口鄉農會推廣股一樓赴宴，適逢甲○○
    與乙○○叔姪二人，三人遂生爭執，互相基於傷害對方之犯意，進而互毆，甲○○、乙○○基於傷害他人身體之共同犯意用徒手毆打丙○○之身體（此部份業經
    本院判決無罪）；而丙○○亦基於傷害他人身體之共同犯意，與不詳姓名之人三
    、四人，徒手共同毆打甲○○、乙○○，致甲○○受有額部挫傷皮下腫、胸部挫
    傷皮下紅、腹部挫傷皮下紅等傷害，乙○○則受有右肩部挫傷、右前胸臂挫擦傷
    、背部挫擦傷合併瘀血等傷害。因認被告涉有刑法第二百七十七條第一項之傷害
    罪嫌。
二、按犯罪事實應依證據認定之，無證據不得推定其犯罪事實，刑事訴訟法第一百五
    十四條定有明文。又告訴人之告訴，係以使被告受刑事訴追為目的，是其陳述是
    否與事實相符，仍應調查其他證據以資審認，且事實之認定，應憑證據，如未能
    發現相當之證據，或證據不足以證明，自不能以推測或擬制之方法，以為裁判之
    基礎，最高法院著有五十二年臺上字第一三００號及四十年台上字第八十六號判
    例可資參照。本件公訴意旨認被告丙○○涉有傷害罪嫌，無非以告訴人甲○○、
    乙○○之指訴及驗傷診斷書為其論據。訊據被告丙○○堅決否認有右揭傷害事實
    ，辯稱：當時是一個人和司機去的，不是二三個人，我沒有打被害人（審判卷第
    六九頁）等語，經查：
  (一)告訴人甲○○、乙○○雖指訴遭被告丙○○毆打，然為被告丙○○所否認，被告
    丙○○於警訊時陳稱：我是於八十九年二月九日下午一時三十五分在溪口鄉農會
    對面宴會，因為當時我跟蔡順吉划圓湯拳，突然甲○○靠近我拿碗公「作勢」要
    丟我，然後我就閃開，後來甲○○拿二瓶酒瓶又要打我，追至民生街上，乙○○
    跟上，同時與甲○○手拉緊我領帶，致我無法呼吸，以致他們二人將我領帶及二
    顆襯衫領帶鈕扣掉落，之後又以腳踏車要追打我，等語（見警卷第九頁反面）。
    證人林茂潮亦於警訊時證稱：我當時在現場看到甲○○與乙○○兩人拉著代表會
    主席（即被告丙○○）領帶，乙○○拉著領帶（左手）、右手拿著腳踏車「作勢
    」要打代表會主席，. ．．，主席只有領帶及鈕扣掉了，我在中央將他們拉開等
    語（警卷第十三頁、第十四頁、偵查卷卅頁），參以告訴人乙○○於警訊時、偵
    審中均指稱：我看見甲○○倒在地上，我低頭要拉他起來，有人從後面打我，我
    不知被何人打等語（警卷第七頁反面、偵卷第廿一頁反面末一行、審判卷第廿六
    頁），是並無任何人證足證告訴人甲○○遭被告毆打一情；再查，告訴人乙○○
    指訴為被告毆打一情，業經告訴人乙○○陳明不知被何人打等語明確，已如前述
    ，另告訴人甲○○先於警訊時指稱：我倒地之後，我侄子乙○○過來扶我，我於
    當時聽到丙○○喊打，隨即有多人拳打腳踢乙○○（警卷第八頁）、另於偵查中
    指訴：有看到丙○○出手打乙○○（偵卷第廿一頁反面），就告訴人乙○○是否
    為被告丙○○親手毆打，前後供述已有不符而有所瑕疵，告訴人甲○○之指述是
    否可信，已非無疑。
  (二)告訴人甲○○雖提出行政院衛生署嘉義醫院驗傷診斷書一份（警卷第十五頁），
    記載：甲○○額部挫傷皮下腫（長四公分、寬二公分）、胸部挫傷皮下紅（長五
    公分、寬二公分）、腹部挫傷皮下紅（長六公分、寬四公分）等傷勢，然該傷勢
    係於八十九年二月九日「下午四時廿分」檢驗，此觀卷附之驗傷診斷書記載即明
    ，該傷勢應係於受傷後不久緊急至醫院就診，而本件係於八十九年二月九日下午
    一時三十五分許發生，距上開告訴人檢驗時間約經過三小時，而驗傷診斷書上所
    載推定受傷之時間「八十九年二月九日下午三時多」，係告訴人甲○○所自訴，
    則告訴人甲○○就上開驗傷診斷書所載傷勢所指受傷時間究為，八十九年二月九
    日下午一時卅五分許時或下午三時多，前後指訴已有所不符，自難遽以採信該驗
    傷診斷書上所載傷勢係被告所造成。
  (三)另告訴人乙○○雖提出財團法人天主教聖馬爾定醫院診斷證明書一份（警卷第十
    四頁）為證，其上記載乙○○：右肩部挫傷、右前胸壁挫擦傷、背部挫擦傷合併
    瘀血等傷勢，惟除開告訴人甲○○前開有瑕疵之指訴外，並無任何人證證明，告
    訴人乙○○亦不知遭何人毆打，是告訴人乙○○指稱係被告毆打，尚乏其據。
  (四)綜上，告訴人二人縱令於八十九年二月九日受有上開傷害，仍難證明確係被告所
    造成。是被告尚不能以傷害罪相繩。此外復查無其他積極確切之證據，足資證明
    被告有告訴人所指訴之傷害犯行，爰為被告無罪之諭知。
據上論斷，應依刑事訴訟法第三百零一條，判決如主文。
本案經檢察官張長樹到庭執行職務。
中      華      民      國    九十      年      三      月      二      日
                                臺灣嘉義地方法院刑事第三庭
                                    法  官  蔡  廷  宜
右正本證明與原本無異。
如不服本判決，應於判決送達後十日內向本院提出上訴狀（應附繕本）。
中      華      民      國    九十      年      三      月      二      日
                                    書記官  尹  玉   琪


司法院資訊處製作；財團法人民間司法改革基金會備份。
